臺灣臺南地方法院刑事判決　　　　　　　100年度訴字第804號
公　訴　人　臺灣臺南地方法院檢察署檢察官
被　　　告　劉大安
指定辯護人　本院公設辯護人　余訓格
上列被告因違反槍砲彈藥刀械管制條例案件，經檢察官提起公訴
（100年度偵字第7553號），本院判決如下：
    主    文
劉大安犯非法寄藏可發射子彈具殺傷力之槍枝罪，處有期徒刑
年貳月，併科罰金新臺幣伍萬元，罰金如易服勞役，以新臺幣壹
仟元折算壹日。
扣案如附表所示之槍、彈均沒收。
    事    實
一、劉大安明知可發射子彈具有殺傷力之改造手槍及供前開改造
    手槍使用而具有殺傷力之子彈，均為槍砲彈藥刀械管制條例
    所管制之物品，未經許可不得持有、寄藏，於民國100年3月
    間某日，在臺南市七股區鹽山附近某處，受真實姓名年籍不
    詳之友人「俊男」之人請託，為其受寄代藏具有殺傷力仿半
    自動手槍製造之槍枝換裝土造金屬槍管而成之改造手槍1 枝
    （含彈匣1 個，槍枝管制編號：0000000000號）、具有殺傷
    力口徑9mm之制式子彈2顆及具有殺傷力由金屬彈殼組合直徑
    9.0±0.5mm金屬彈頭而成之非制式子彈9 顆，劉大安旋將上
    開槍、彈枝攜回藏置在其位於臺南市○里區○○○街158 號
    住處，而自斯時起無故寄藏前揭槍、彈。嗣於100年5月24日
    下午4 時許，經警持本院核發之搜索票至劉大安上開住處執
    行搜索，當場於該處查扣上開改造手槍1枝（含彈匣1個）、
    制式子彈2顆及非制式子彈9顆，始查悉上情。
二、案經臺南市政府警察局佳里分局報告臺灣臺南地方法院檢察
    署檢察官偵查起訴。
    理    由
一、關於證據能力部分：
  (一)按刑事訴訟之鑑定，為證據調查方法之一種，係指由具有特
    別知識經驗之人或機關，就特別需要特殊知識經驗之事項，
    予以鑑識、測驗、研判及斷定，供為法院或檢察官認定事實
    之參考。刑事訴訟法第198 條規定：「鑑定人由審判長、受
    命法官或檢察官就下列之人選任一人或數人充之：一、就鑑
    定事項有特別知識經驗者。二、經政府機關委任有鑑定職務
    者。」，第208條第1項前段規定：「法院或檢察官得囑託醫
    院、學校或其他相當之機關、團體為鑑定。」即本此旨。是
    上級檢察機關首長基於辦案實務需要，函示指定某類特殊案
    件之待鑑事項，囑託某一或某些特別具有該項專門知識經驗
    之機關，予以鑑定，並非法所不許。此種由司法警察官、司
    法警察依檢察官所概括選任之鑑定人或囑託鑑定機關、團體
    所為之鑑定結果，與檢察官選任或囑託為鑑定者，性質上並
    無差異，同具有證據能力。（最高法院96年台上字第2860號
    、96年台上字第4177號判決參照）。而內政部警政署刑事警
    察局就槍彈有無殺傷力之鑑定，為臺灣高等法院檢察署檢察
    長概括選任之鑑定機關，此為本院職務上所已知（參見臺灣
    高等法院檢察署92年9月9日檢文允字第0921001203號函）。
    從而，卷附之內政部警政署刑事警察局所出具之100年6月7
    日刑鑑字第1000070896號鑑定書，雖係由查獲槍枝之臺南市
    政府警察局佳里分局所移送鑑定，依前揭說明，該鑑定書為
    有證據能力。
  (二)本件認定事實所引用卷內證物之證據能力部分，並無證據證
    明係公務員違背法定程序所取得，且被告及其指定辯護人於
    本院並未主張排除前揭證據，本院審酌前揭證物並無顯不可
    信之情況與不得作為證據之情形，依刑事訴訟法第158條之4
    反面解釋及第159條之4之規定，應認為均有證據能力。
二、論罪科刑部分：
  (一)上揭犯罪事實迭據被告於警詢時、偵查中及本院審理時坦承
    不諱，並有改造手槍1枝（含彈匣1個）及子彈11顆扣案可證
    。上揭槍、彈經內政部警政署刑事警察局以檢視法、性能檢
    驗法及試射法鑑驗後，結果略以：送鑑手槍1 枝（槍枝管制
    編號：0000000000號），認係改造手槍，由仿半自動手槍製
    造之槍枝，換裝土造金屬槍管而成，擊發功能正常，可供擊
    發適用子彈使用，認具殺傷力；送鑑子彈11顆，鑑定情形如
    下：(1)2顆，認均係口徑9mm制式子彈，採樣1 顆試射，可擊
    發，認具殺傷力。(2)9 顆，認均係非制式子彈，由金屬彈殼
    組合直徑9.0±0.5mm金屬彈頭而成，採樣3 顆試射，可擊發
    ，認具殺傷力，有該局100年6月7日刑鑑字第1000070896 號
    鑑定書附卷可佐（見偵卷第16頁至第17頁）。依上開鑑定結
    果，足認上開槍、彈均具有殺傷力。本案事證明確，被告犯
    行堪以認定，應依法論科。
三、核被告所為，係犯槍砲彈藥刀械管制條例第8條第4項之未經
    許可寄藏其他可發射子彈具殺傷力之改造手槍罪、同條例第
    12條第4項之未經許可寄藏子彈罪。被告自100年3 月間某日
    受寄代藏前揭槍、彈起至100年5月24日經警執行搜索扣押查
    獲止，持有扣案槍、彈之行為，為繼續犯，僅分別論以一未
    經許可寄藏可發射子彈具殺傷力之改造手槍罪、未經許可寄
    藏子彈罪。又被告以一寄藏行為同時觸犯前開2 罪名，為想
    像競合犯，應依刑法第55條之規定，從一重之未經許可寄藏
    其他可發射子彈具有殺傷力之改造手槍罪處斷。按寄藏與持
    有槍枝、子彈，其單純之持有並不包括寄藏，但寄藏之受人
    委託代為保管，其保管本身所為之持有，係寄藏之當然結果
    ，法律上僅就寄藏行為為包括之評價，不另就持有論罪（最
    高法院97年度台上字第4178號判決參照）。被告係受真實姓
    名年籍不詳之友人「俊男」之人請託，為其受寄代藏前揭槍
    、彈，公訴意旨認被告係單純持有上開槍枝，容有未洽，惟
    持有與寄藏同列為槍砲彈藥刀械管制條例第8條第4項之處罰
    規定，起訴法條毋庸變更。爰審酌被告雖係受友人請託而寄
    藏前揭槍、彈，惟對於人身安全、社會治安具有相當程度之
    潛在危險，其持有槍彈期間僅約2 月，並未持以作為不法使
    用，兼衡其為國中畢業，家庭經濟狀況為小康，有其警詢筆
    錄記載可參，及其有毒品等前科素行非端、犯後自白犯行態
    度尚佳與其他一切情狀，量處如主文所示之刑，並就罰金部
    分諭知易服勞役之折算標準，以示懲儆。扣案如附表所示具
    殺傷力之槍、彈，均屬違禁物，均應依刑法第38條第1項第1
    款之規定，宣告沒收。另扣案經內政部警政署刑事警察局鑑
    定試射擊發之制式子彈1顆、非制式子彈3顆，因彈頭、彈殼
    業已分離，彈殼內又無火藥，不具為子彈之完整結構，自非
    違禁物，又非供被告本件上開犯行所用、預備之物，抑或因
    本件犯罪所得之物，無庸併予宣告沒收。
據上論斷，應依刑事訴訟法第299條第1項前段，槍砲彈藥刀械管
制條例第8 條第4項、第12條第4項，刑法第11條前段、第55條、
第42條第3項、第38條第1項第1款，判決如主文。
本案經檢察官李白松到庭執行職務。
中    華    民    國   100    年    10    月    27    日
                    刑事第二庭  審判長法  官  田幸艷
                                      法  官  鄭彩鳳
                                      法  官  熊祥雲
以上正本證明與原本無異
如不服本判決應於收受本判決後10日內向本院提出上訴書狀，並
應敘述具體理由。其未敘述上訴理由者，應於上訴期間屆滿後20
日內向本院補提理由書狀（均須按他造當事人之人數附繕本）「
切勿逕送上級法院」。
                                      書記官  林幸萱
中    華    民    國   100    年    10    月    27    日
附錄本案論罪科刑法條全文：
槍砲彈藥刀械管制條例第8條第4項：
未經許可，持有、寄藏或意圖販賣而陳列第一項所列槍枝者，處
三年以上十年以下有期徒刑，併科新臺幣七百萬元以下罰金。
槍砲彈藥刀械管制條例第12條第4項：
未經許可，持有、寄藏或意圖販賣而陳列子彈者，處五年以下有
期徒刑，併科新台幣三百萬元以下罰金。
┌──────────────────────────────────┐
│附表                                                                │
├──┬───────────────────┬───────────┤
│編號│應 沒 收 之 扣 案 物 品 名 稱 及 數 量│備                  註│
├──┼───────────────────┼───────────┤
│一  │仿半自動手槍製造之槍枝換裝土造金屬槍管│                      │
│    │而成之改造手槍1枝（含彈匣1個，槍枝管制│                      │
│    │編號：0000000000號）                  │                      │
├──┼───────────────────┼───────────┤
│二  │口徑9mm之制式子彈1顆                  │扣案具殺傷力之制式子彈│
│    │                                      │2 顆，業經內政部警政署│
│    │                                      │刑事警察局鑑定試射擊發│
│    │                                      │1顆。                 │
├──┼───────────────────┼───────────┤
│三  │由金屬彈殼組合直徑9.0±0.5mm金屬彈頭而│扣案具殺傷力之非制式子│
│    │成之非制式子彈6顆。                   │彈9 顆，業經內政部警政│
│    │                                      │署刑事警察局鑑定試射擊│
│    │                                      │發3顆。               │
└──┴───────────────────┴───────────┘